# 关于解释 15 号研发产品

提问人：jlapple 时间：2022-04-29 12:04:35
陈版您好，根据解释 15 号规定，研发过程中产出的产品或副产品应当按照《企业会计准则第 14 号——收入》、《企业会计准则第 1 号——存货》等规定，对相关的收入和成本分别进行会计处理，计入当期损益，不应将销售相关收入抵销相关成本后的净额冲减研发支出。那日常核算时，是否应现在在研发支出归集，待产出产品后再结转至存货或其他流动资产？研发产品对外销售时，在确认收入的时结转相应的成本？
另外，公司属于材料生产企业，研发活动是在正常的生产过程中添加不同的材料配比从而增加产品新的性能。根据 15 号解释，如果产品对外销售了，都要确认成本的话，那公司不就没有研发费用了，会严重影响高新认证。不知道，我的理解是否正确？烦请陈版指教，谢谢。

回答人：chenyiwei
1 、可以这样理解：“日常核算时，是否应现在在研发支出归集，待产出产品后再结转至存货或其他流动资产？研发产品对外销售时，在确认收入的时结转相应的成本”。
2 、如果研发支出能在很大程度上通过试生产产品的对外销售收入来弥补，则不论解释 15 号生效前后，研发支出的金额都会受到影响，但是否影响高新技术认证，则取决于当地主管机关对相关政策的把握尺度。建议就此问题与有关主管机关沟通确认。

提问人：awakenstriving 时间：2022-06-11 14:17:17
陈老师，“1、可以这样理解：“日常核算时，是否应现在在研发支出归集，待产出产品后再结转至存货或其他流动资产？研发产品对外销售时，在确认收入的时结转相应的成本”。“，按照 15 号解释，如果 12 月 31 日有在产品，是否这部分在产品当年度在研发费用中核算，次年入库时从研发费用中归入“产成品”？谢谢

回答人：chenyiwei
入库时转存货，入库前可保留在研发支出中。